Minutes et répertoires du notaire Marie Ludovic HUSSENOT-DESENONGES, 18 août 1886 - 22 octobre 1913 (étude XXXVII)
Archives nationales (France)
- Minutes de Marie Ludovic HUSSENOT-DESENONGES, 18 août 1886 - 22 octobre 1913; MC/ET/XXXVII/1207 - MC/ET/XXXVII/2622
  - Minutes. 1895, 25 janvier - 31 janvier, 25 janvier - 31 janvier 1895; MC/ET/XXXVII/1427
  - Minutes. 1895, 1er février - 15 février, 1er février - 15 février 1895; MC/ET/XXXVII/1428
  - Minutes. 1895, 16 février - 28 février, 16 février - 28 février 1895; MC/ET/XXXVII/1429
  - Minutes. 1895, 1er mars - 15 mars, 1er mars - 15 mars 1895; MC/ET/XXXVII/1430
  - Minutes. 1895, 16 mars - 31 mars, 16 mars - 31 mars 1895; MC/ET/XXXVII/1431
  - Minutes. 1895, 1er avril - 10 avril, 1er avril - 10 avril 1895; MC/ET/XXXVII/1432
  - Minutes. 1895, 11 avril - 30 avril, 11 avril - 30 avril 1895; MC/ET/XXXVII/1433
  - Minutes. 1895, 1er mai - 15 mai, 1er mai - 15 mai 1895; MC/ET/XXXVII/1434
  - Minutes. 1895, 16 mai - 31 mai, 16 mai - 31 mai 1895; MC/ET/XXXVII/1435
  - Minutes. 1895, 1er juin - 11 juin, 1er juin - 11 juin 1895; MC/ET/XXXVII/1436
  - Minutes. 1895, 12 juin - 21 juin, 12 juin - 21 juin 1895; MC/ET/XXXVII/1437
  - Minutes. 1895, 22 juin - 30 juin, 22 juin - 30 juin 1895; MC/ET/XXXVII/1438
  - Minutes. 1895, 1er juillet - 15 juillet, 1er juillet - 15 juillet 1895; MC/ET/XXXVII/1439
  - Minutes. 1895, 16 juillet - 31 juillet, 16 juillet - 31 juillet 1895; MC/ET/XXXVII/1440
  - Minutes. 1895, 1er août - 15 août, 1er août - 15 août 1895; MC/ET/XXXVII/1441
  - Minutes. 1895, 16 août - 31 août, 16 août - 31 août 1895; MC/ET/XXXVII/1442
  - Minutes. 1895, 1er septembre - 15 septembre, 1er septembre - 15 septembre 1895; MC/ET/XXXVII/1443
  - Minutes. 1895, 16 septembre - 30 septembre, 16 septembre - 30 septembre 1895; MC/ET/XXXVII/1444
  - Minutes. 1895, 1er octobre - 18 octobre, 1er octobre - 18 octobre 1895; MC/ET/XXXVII/1445
  - Minutes. 1895, 19 octobre - 31 octobre, 19 octobre - 31 octobre 1895; MC/ET/XXXVII/1446
  - Minutes. 1895, 1er novembre - 13 novembre, 1er novembre - 13 novembre 1895; MC/ET/XXXVII/1447
  - Minutes. 1895, 14 novembre - 24 novembre, 14 novembre - 24 novembre 1895; MC/ET/XXXVII/1448
  - Minutes. 1895, 25 novembre - 30 novembre, 25 novembre - 30 novembre 1895; MC/ET/XXXVII/1449
  - Minutes. 1895, 1er décembre - 11 décembre, 1er décembre - 11 décembre 1895; MC/ET/XXXVII/1450
  - Minutes. 1895, 12 décembre - 21 décembre, 12 décembre - 21 décembre 1895; MC/ET/XXXVII/1451
  - Minutes. 1895, 22 décembre - 31 décembre, 22 décembre - 31 décembre 1895; MC/ET/XXXVII/1452
  - Minutes. 1896, 1er janvier - 10 janvier, 1er janvier - 10 janvier 1896; MC/ET/XXXVII/1453
  - Minutes. 1896, 11 janvier - 22 janvier, 11 janvier - 22 janvier 1896; MC/ET/XXXVII/1454
  - Minutes. 1896, 23 janvier - 31 janvier, 23 janvier - 31 janvier 1896; MC/ET/XXXVII/1455
  - Minutes. 1896, 1er février - 14 février, 1er février - 14 février 1896; MC/ET/XXXVII/1456
  - Minutes. 1896, 15 février - 29 février, 15 février - 29 février 1896; MC/ET/XXXVII/1457
  - Minutes. 1896, 1er mars - 12 mars, 1er mars - 12 mars 1896; MC/ET/XXXVII/1458
  - Minutes. 1896, 13 mars - 21 mars, 13 mars - 21 mars 1896; MC/ET/XXXVII/1459
  - Minutes. 1896, 22 mars - 31 mars, 22 mars - 31 mars 1896; MC/ET/XXXVII/1460
  - Minutes. 1896, 1er avril - 15 avril, 1er avril - 15 avril 1896; MC/ET/XXXVII/1461
  - Minutes. 1896, 16 avril - 23 avril, 16 avril - 23 avril 1896; MC/ET/XXXVII/1462
  - Minutes. 1896, 24 avril - 30 avril, 24 avril - 30 avril 1896; MC/ET/XXXVII/1463
  - Minutes. 1896, 1er mai - 15 mai, 1er mai - 15 mai 1896; MC/ET/XXXVII/1464
  - Minutes. 1896, 16 mai - 31 mai, 16 mai - 31 mai 1896; MC/ET/XXXVII/1465
  - Minutes. 1896, 1er juin - 15 juin, 1er juin - 15 juin 1896; MC/ET/XXXVII/1466
  - Minutes. 1896, 16 juin - 30 juin, 16 juin - 30 juin 1896; MC/ET/XXXVII/1467
  - Minutes. 1896, 1er juillet - 15 juillet, 1er juillet - 15 juillet 1896; MC/ET/XXXVII/1468
  - Minutes. 1896, 16 juillet - 31 juillet, 16 juillet - 31 juillet 1896; MC/ET/XXXVII/1469
  - Minutes. 1896, 1er août - 13 août, 1er août - 13 août 1896; MC/ET/XXXVII/1470
  - Minutes. 1896, 14 août - 31 août, 14 août - 31 août 1896; MC/ET/XXXVII/1471
  - Minutes. 1896, 1er septembre - 15 septembre, 1er septembre - 15 septembre 1896; MC/ET/XXXVII/1472
  - Minutes. 1896, 16 septembre - 30 septembre, 16 septembre - 30 septembre 1896; MC/ET/XXXVII/1473
  - Minutes. 1896, 1er octobre - 20 octobre, 1er octobre - 20 octobre 1896; MC/ET/XXXVII/1474
  - Minutes. 1896, 21 octobre - 31 octobre, 21 octobre - 31 octobre 1896; MC/ET/XXXVII/1475
  - Minutes. 1896, 1er novembre - 15 novembre, 1er novembre - 15 novembre 1896; MC/ET/XXXVII/1476
  - Minutes. 1896, 16 novembre - 30 novembre, 16 novembre - 30 novembre 1896; MC/ET/XXXVII/1477
  - Minutes. 1896, 1er décembre - 10 décembre, 1er décembre - 10 décembre 1896; MC/ET/XXXVII/1478
  - Minutes. 1896, 11 décembre - 19 décembre, 11 décembre - 19 décembre 1896; MC/ET/XXXVII/1479
  - Minutes. 1896, 20 décembre - 31 décembre, 20 décembre - 31 décembre 1896; MC/ET/XXXVII/1480
  - Minutes. 1897, 1er janvier - 15 janvier, 1er janvier - 15 janvier 1897; MC/ET/XXXVII/1481
  - Minutes. 1897, 16 janvier - 31 janvier, 16 janvier - 31 janvier 1897; MC/ET/XXXVII/1482
  - Minutes. 1897, 1er février - 15 février, 1er février - 15 février 1897; MC/ET/XXXVII/1483
  - Minutes. 1897, 16 février - 27 février, 16 février - 27 février 1897; MC/ET/XXXVII/1484
  - Minutes. 1897, 1er mars - 11 mars, 1er mars - 11 mars 1897; MC/ET/XXXVII/1485
  - Minutes. 1897, 12 mars - 22 mars, 12 mars - 22 mars 1897; MC/ET/XXXVII/1486
  - Minutes. 1897, 23 mars - 31 mars, 23 mars - 31 mars 1897; MC/ET/XXXVII/1487
  - Minutes. 1897, 1er avril - 15 avril, 1er avril - 15 avril 1897; MC/ET/XXXVII/1488
  - Minutes. 1897, 16 avril - 30 avril, 16 avril - 30 avril 1897; MC/ET/XXXVII/1489
  - Minutes. 1897, 1er mai - 10 mai, 1er mai - 10 mai 1897; MC/ET/XXXVII/1490
  - Minutes. 1897, 11 mai - 20 mai, 11 mai - 20 mai 1897; MC/ET/XXXVII/1491
  - Minutes. 1897, 21 mai - 31 mai, 21 mai - 31 mai 1897; MC/ET/XXXVII/1492
  - Minutes. 1897, 1er juin - 15 juin, 1er juin - 15 juin 1897; MC/ET/XXXVII/1493
  - Minutes. 1897, 16 juin - 30 juin, 16 juin - 30 juin 1897; MC/ET/XXXVII/1494
  - Minutes. 1897, 1er juillet - 10 juillet, 1er juillet - 10 juillet 1897; MC/ET/XXXVII/1495
  - Minutes. 1897, 11 juillet - 25 juillet, 11 juillet - 25 juillet 1897; MC/ET/XXXVII/1496
  - Minutes. 1897, 26 juillet - 31 juillet, 26 juillet - 31 juillet 1897; MC/ET/XXXVII/1497
  - Minutes. 1897, 1er août - 12 août, 1er août - 12 août 1897; MC/ET/XXXVII/1498
  - Minutes. 1897, 13 août - 31 août, 13 août - 31 août 1897; MC/ET/XXXVII/1499
  - Minutes. 1897, 1er septembre - 19 septembre, 1er septembre - 19 septembre 1897; MC/ET/XXXVII/1500
  - Minutes. 1897, 20 septembre - 30 septembre, 20 septembre - 30 septembre 1897; MC/ET/XXXVII/1501
  - Minutes. 1897, 1er octobre - 15 octobre, 1er octobre - 15 octobre 1897; MC/ET/XXXVII/1502
  - Minutes. 1897, 16 octobre - 31 octobre, 16 octobre - 31 octobre 1897; MC/ET/XXXVII/1503
  - Minutes. 1897, 1er novembre - 11 novembre, 1er novembre - 11 novembre 1897; MC/ET/XXXVII/1504
  - Minutes. 1897, 12 novembre - 18 novembre, 12 novembre - 18 novembre 1897; MC/ET/XXXVII/1505
  - Minutes. 1897, 19 novembre - 30 novembre, 19 novembre - 30 novembre 1897; MC/ET/XXXVII/1506
  - Minutes. 1897, 1er décembre - 19 décembre, 1er décembre - 19 décembre 1897; MC/ET/XXXVII/1507
  - Minutes. 1897, 20 décembre - 31 décembre, 20 décembre - 31 décembre 1897; MC/ET/XXXVII/1508
  - Minutes. 1898, 1er janvier - 18 janvier, 1er janvier - 18 janvier 1898; MC/ET/XXXVII/1509
  - Minutes. 1898, 19 janvier - 31 janvier, 19 janvier - 31 janvier 1898; MC/ET/XXXVII/1510
  - Minutes. 1898, 1er février - 15 février, 1er février - 15 février 1898; MC/ET/XXXVII/1511
  - Minutes. 1898, 16 février - 28 février, 16 février - 28 février 1898; MC/ET/XXXVII/1512
  - Minutes. 1898, 1er mars - 11 mars, 1er mars - 11 mars 1898; MC/ET/XXXVII/1513
  - Minutes. 1898, 12 mars - 21 mars, 12 mars - 21 mars 1898; MC/ET/XXXVII/1514
  - Minutes. 1898, 22 mars - 31 mars, 22 mars - 31 mars 1898; MC/ET/XXXVII/1515
  - Minutes. 1898, 1er avril - 13 avril, 1er avril - 13 avril 1898; MC/ET/XXXVII/1516
  - Minutes. 1898, 14 avril - 21 avril, 14 avril - 21 avril 1898; MC/ET/XXXVII/1517
  - Minutes. 1898, 22 avril - 30 avril, 22 avril - 30 avril 1898; MC/ET/XXXVII/1518
  - Minutes. 1898, 1er mai - 12 mai, 1er mai - 12 mai 1898; MC/ET/XXXVII/1519
  - Minutes. 1898, 13 mai - 19 mai, 13 mai - 19 mai 1898; MC/ET/XXXVII/1520
  - Minutes. 1898, 20 mai - 31 mai, 20 mai - 31 mai 1898; MC/ET/XXXVII/1521
  - Minutes. 1898, 1er juin - 10 juin, 1er juin - 10 juin 1898; MC/ET/XXXVII/1522
  - Minutes. 1898, 11 juin - 22 juin, 11 juin - 22 juin 1898; MC/ET/XXXVII/1523
  - Minutes. 1898, 23 juin - 30 juin, 23 juin - 30 juin 1898; MC/ET/XXXVII/1524
  - Minutes. 1898, 1er juillet - 18 juillet, 1er juillet - 18 juillet 1898; MC/ET/XXXVII/1525
  - Minutes. 1898, 19 juillet - 31 juillet, 19 juillet - 31 juillet 1898; MC/ET/XXXVII/1526
  - Minutes. 1898, 1er août - 19 août, 1er août - 19 août 1898; MC/ET/XXXVII/1527
  - Minutes. 1898, 20 août - 31 août, 20 août - 31 août 1898; MC/ET/XXXVII/1528
  - Minutes. 1898, 1er septembre - 17 septembre, 1er septembre - 17 septembre 1898; MC/ET/XXXVII/1529
  - Minutes. 1898, 18 septembre - 30 septembre, 18 septembre - 30 septembre 1898; MC/ET/XXXVII/1530
  - Minutes. 1898, 1er octobre - 15 octobre, 1er octobre - 15 octobre 1898; MC/ET/XXXVII/1531
  - Minutes. 1898, 16 octobre - 31 octobre, 16 octobre - 31 octobre 1898; MC/ET/XXXVII/1532
  - Minutes. 1898, 1er novembre - 15 novembre, 1er novembre - 15 novembre 1898; MC/ET/XXXVII/1533
  - Minutes. 1898, 16 novembre - 30 novembre, 16 novembre - 30 novembre 1898; MC/ET/XXXVII/1534
  - Minutes. 1898, 1er décembre, 1er décembre 1898; MC/ET/XXXVII/1535
  - Minutes. 1898, 11 décembre - 23 décembre, 11 décembre - 23 décembre 1898; MC/ET/XXXVII/1536
  - Minutes. 1898, 24 décembre - 31 décembre, 24 décembre - 31 décembre 1898; MC/ET/XXXVII/1537
  - Minutes. 1899, 1er janvier - 19 janvier, 1er janvier - 19 janvier 1899; MC/ET/XXXVII/1538
  - Minutes. 1899, 20 janvier - 31 janvier, 20 janvier - 31 janvier 1899; MC/ET/XXXVII/1539
  - Minutes. 1899, 1er février - 15 février, 1er février - 15 février 1899; MC/ET/XXXVII/1540
  - Minutes. 1899, 16 février - 28 février, 16 février - 28 février 1899; MC/ET/XXXVII/1541
  - Minutes. 1899, 1er mars - 11 mars, 1er mars - 11 mars 1899; MC/ET/XXXVII/1542
  - Minutes. 1899, 12 mars - 20 mars, 12 mars - 20 mars 1899; MC/ET/XXXVII/1543
    - Vente par Jacques François Planchard, hortilculteur à Jacques Descos, industriel demeurant rue Oberkampf, n° 114 d'une portion de terrain située n°18 rue Saint-Fargeau (20e arrondissement)., 20 mars 1899; MC/ET/XXXVII/1543
      MC/RE/XXXVII/49
      horticulteur; chef d'entreprise; acte de vente; Descos, Jacques; Planchard, Jacques François; Oberkampf (rue); Saint-Fargeau (rue); Oberkampf (rue)
  - Minutes. 1899, 21 mars - 31 mars, 21 mars - 31 mars 1899; MC/ET/XXXVII/1544
  - Minutes. 1899, 1er avril - 15 avril, 1er avril - 15 avril 1899; MC/ET/XXXVII/1545
  - Minutes. 1899, 16 avril - 30 avril, 16 avril - 30 avril 1899; MC/ET/XXXVII/1546
  - Minutes. 1899, 1er mai - 17 mai, 1er mai - 17 mai 1899; MC/ET/XXXVII/1547
  - Minutes. 1899, 18 mai - 31 mai, 18 mai - 31 mai 1899; MC/ET/XXXVII/1548
  - Minutes. 1899, 1er juin - 15 juin, 1er juin - 15 juin 1899; MC/ET/XXXVII/1549
  - Minutes. 1899, 16 juin - 30 juin, 16 juin - 30 juin 1899; MC/ET/XXXVII/1550
  - Minutes. 1899, 1er juillet - 10 juillet, 1er juillet - 10 juillet 1899; MC/ET/XXXVII/1551
  - Minutes. 1899, 11 juillet - 20 juillet, 11 juillet - 20 juillet 1899; MC/ET/XXXVII/1552
  - Minutes. 1899, 21 juillet - 31 juillet, 21 juillet - 31 juillet 1899; MC/ET/XXXVII/1553
  - Minutes. 1899, 1er août - 15 août, 1er août - 15 août 1899; MC/ET/XXXVII/1554
  - Minutes. 1899, 16 août - 31 août, 16 août - 31 août 1899; MC/ET/XXXVII/1555
  - Minutes. 1899, 1er septembre - 20 septembre, 1er septembre - 20 septembre 1899; MC/ET/XXXVII/1556
  - Minutes. 1899, 20 septembre - 30 septembre, 20 septembre - 30 septembre 1899; MC/ET/XXXVII/1557
  - Minutes. 1899, 1er octobre - 15 octobre, 1er octobre - 15 octobre 1899; MC/ET/XXXVII/1558
  - Minutes. 1899, 16 octobre - 31 octobre, 16 octobre - 31 octobre 1899; MC/ET/XXXVII/1559
  - Minutes. 1899, 1er novembre - 15 novembre, 1er novembre - 15 novembre 1899; MC/ET/XXXVII/1560
  - Minutes. 1899, 16 novembre - 30 novembre, 16 novembre - 30 novembre 1899; MC/ET/XXXVII/1561
  - Minutes. 1899, 1er décembre - 15 décembre, 1er décembre - 15 décembre 1899; MC/ET/XXXVII/1562
  - Minutes. 1899, 16 décembre - 31 décembre, 16 décembre - 31 décembre 1899; MC/ET/XXXVII/1563
  - Minutes. 1900, 1er janvier - 15 janvier, 1er janvier - 15 janvier 1900; MC/ET/XXXVII/1564
  - Minutes. 1900, 16 janvier - 31 janvier, 16 janvier - 31 janvier 1900; MC/ET/XXXVII/1565
  - Minutes. 1900, 1er février - 15 février, 1er février - 15 février 1900; MC/ET/XXXVII/1566
  - Minutes. 1900, 16 février - 28 février, 16 février - 28 février 1900; MC/ET/XXXVII/1567
  - Minutes. 1900, 1er mars - 15 mars, 1er mars - 15 mars 1900; MC/ET/XXXVII/1568
  - Minutes. 1900, 16 mars - 31 mars, 16 mars - 31 mars 1900; MC/ET/XXXVII/1569
  - Minutes. 1900, 1er avril - 15 avril, 1er avril - 15 avril 1900; MC/ET/XXXVII/1570
  - Minutes. 1900, 16 avril - 30 avril, 16 avril - 30 avril 1900; MC/ET/XXXVII/1571
  - Minutes. 1900, 1er mai - 15 mai, 1er mai - 15 mai 1900; MC/ET/XXXVII/1572
  - Minutes. 1900, 15 mai - 31 mai, 15 mai - 31 mai 1900; MC/ET/XXXVII/1573
  - Minutes. 1900, 1er juin - 15 juin, 1er juin - 15 juin 1900; MC/ET/XXXVII/1574
    - Déclaration de souscription et de versement de la Société française de colonisation ou "La mise en valeur du sol" ayant pour objet de faciliter au moyen de concessions qu'elle sollicitera ou acquérera en Algérie et dans les colonies françaises, la prise de possession du sol par les colons exclusivement français en supportant les frais du premier établissement et d'outillages et en rétrocédant après leur mise en valeur tout ou partie de ces concessions à des Français admis sociétaires., 11 juin 1900; MC/ET/XXXVII/1574
      Le siège social de la société est fixé au 16 rue Caumartin.
      Actes signalés par le personnel du Minutier central des notaires de Paris
      Date de création de la notice: 2019 (F. Chancerel)
      dépôt de pièces; statuts; Caumartin (rue de); colonisation
  - Minutes. 1900, 16 juin - 30 juin, 16 juin - 30 juin 1900; MC/ET/XXXVII/1575
  - Minutes. 1900, 1er juillet - 15 juillet, 1er juillet - 15 juillet 1900; MC/ET/XXXVII/1576
  - Minutes. 1900, 16 juillet - 31 juillet, 16 juillet - 31 juillet 1900; MC/ET/XXXVII/1577
  - Minutes. 1900, 1er août - 15 août, 1er août - 15 août 1900; MC/ET/XXXVII/1578
  - Minutes. 1900, 16 août - 31 août, 16 août - 31 août 1900; MC/ET/XXXVII/1579
  - Minutes. 1900, 1er septembre - 15 septembre, 1er septembre - 15 septembre 1900; MC/ET/XXXVII/1580
  - Minutes. 1900, 16 septembre - 30 septembre, 16 septembre - 30 septembre 1900; MC/ET/XXXVII/1581
  - Minutes. 1900, 1er octobre - 15 octobre, 1er octobre - 15 octobre 1900; MC/ET/XXXVII/1582
  - Minutes. 1900, 16 octobre - 31 octobre, 16 octobre - 31 octobre 1900; MC/ET/XXXVII/1583
  - Minutes. 1900, 1er novembre - 15 novembre, 1er novembre - 15 novembre 1900; MC/ET/XXXVII/1584
  - Minutes. 1900, 16 novembre - 30 novembre, 16 novembre - 30 novembre 1900; MC/ET/XXXVII/1585
  - Minutes. 1900, 1er décembre - 15 décembre, 1er décembre - 15 décembre 1900; MC/ET/XXXVII/1586
  - Minutes. 1900, 16 décembre - 31 décembre, 16 décembre - 31 décembre 1900; MC/ET/XXXVII/1587
  - Minutes. 1901, 2 janvier - 5 janvier, 2 janvier - 5 janvier 1901; MC/ET/XXXVII/1588; registre
  - Minutes. 1901, 7 janvier - 10 janvier, 7 janvier - 10 janvier 1901; MC/ET/XXXVII/1589; registre
  - Minutes. 1901, 11 janvier - 17 janvier, 11 janvier - 17 janvier 1901; MC/ET/XXXVII/1590; registre
  - Minutes. 1901, 18 janvier - 22 janvier, 18 janvier - 22 janvier 1901; MC/ET/XXXVII/1591; registre
  - Minutes. 1901, 23 janvier - 25 janvier, 23 janvier - 25 janvier 1901; MC/ET/XXXVII/1592; registre
  - Minutes. 1901, 26 janvier - 28 janvier, 26 janvier - 28 janvier 1901; MC/ET/XXXVII/1593; registre
  - Minutes. 1901, 29 janvier - 31 janvier, 29 janvier - 31 janvier 1901; MC/ET/XXXVII/1594; registre
  - Minutes. 1901, 1er février - 6 février, 1er février - 6 février 1901; MC/ET/XXXVII/1595; registre
  - Minutes. 1901, 7 février - 12 février, 7 février - 12 février 1901; MC/ET/XXXVII/1596; registre
  - Minutes. 1901, 13 février - 16 février, 13 février - 16 février 1901; MC/ET/XXXVII/1597; registre
  - Minutes. 1901, 18 février - 21 février, 18 février - 21 février 1901; MC/ET/XXXVII/1598; registre
  - Minutes. 1901, 22 février - 23 février, 22 février - 23 février 1901; MC/ET/XXXVII/1599; registre
  - Minutes. 1901, 23 février - 28 février, 23 février - 28 février 1901; MC/ET/XXXVII/1600; registre
  - Minutes. 1901, 1er mars - 5 mars, 1er mars - 5 mars 1901; MC/ET/XXXVII/1601; registre
  - Minutes. 1901, 6 mars - 8 mars, 6 mars - 8 mars 1901; MC/ET/XXXVII/1602; registre
  - Minutes. 1901, 9 mars - 15 mars, 9 mars - 15 mars 1901; MC/ET/XXXVII/1603; registre
  - Minutes. 1901, 16 mars - 20 mars, 16 mars - 20 mars 1901; MC/ET/XXXVII/1604; registre
  - Minutes. 1901, 21 mars - 27 mars, 21 mars - 27 mars 1901; MC/ET/XXXVII/1605; registre
  - Minutes. 1901, 27 mars - 30 mars, 27 mars - 30 mars 1901; MC/ET/XXXVII/1606; registre
  - Minutes. 1901, 1er avril - 3 avril, 1er avril - 3 avril 1901; MC/ET/XXXVII/1607; registre
  - Minutes. 1901, 4 avril - 6 avril, 4 avril - 6 avril 1901; MC/ET/XXXVII/1608; registre
  - Minutes. 1901, 9 avril - 12 avril, 9 avril - 12 avril 1901; MC/ET/XXXVII/1609; registre
  - Minutes. 1901, 13 avril - 17 avril, 13 avril - 17 avril 1901; MC/ET/XXXVII/1610; registre
  - Minutes. 1901, 18 avril - 19 avril, 18 avril - 19 avril 1901; MC/ET/XXXVII/1611; registre
  - Minutes. 1901, 20 avril - 22 avril, 20 avril - 22 avril 1901; MC/ET/XXXVII/1612; registre
  - Minutes. 1901, 23 avril - 26 avril, 22 avril - 26 avril 1901; MC/ET/XXXVII/1613; registre
  - Minutes. 1901, 27 avril - 30 avril, 27 avril - 30 avril 1901; MC/ET/XXXVII/1614; registre
  - Minutes. 1901, 1er mai - 6 mai, 1er mai - 6 mai 1901; MC/ET/XXXVII/1615; registre
  - Minutes. 1901, 7 mai - 10 mai, 7 mai - 10 mai 1901; MC/ET/XXXVII/1616; registre
  - Minutes. 1901, 11 mai - 15 mai, 11 mai - 15 mai 1901; MC/ET/XXXVII/1617; registre
  - Minutes. 1901, 17 mai - 20 mai, 17 mai - 20 mai 1901; MC/ET/XXXVII/1618; registre
  - Minutes. 1901, 21 mai - 24 mai, 21 mai - 24 mai 1901; MC/ET/XXXVII/1619; registre
  - Minutes. 1901, 25 mai - 29 mai, 25 mai - 29 mai 1901; MC/ET/XXXVII/1620; registre
  - Minutes. 1901, 30 mai - 31 mai, 30 mai - 31 mai 1901; MC/ET/XXXVII/1621; registre
  - Minutes. 1901, 1er juin - 7 juin, 1er juin - 7 juin 1901; MC/ET/XXXVII/1622; registre
  - Minutes. 1901, 8 juin - 14 juin, 8 juin - 14 juin 1901; MC/ET/XXXVII/1623; registre
  - Minutes. 1901, 15 juin - 18 juin, 15 juin - 18 juin 1901; MC/ET/XXXVII/1624; registre
  - Minutes. 1901, 19 juin - 22 juin, 19 juin - 22 juin 1901; MC/ET/XXXVII/1625; registre
  - Minutes. 1901, 24 juin - 27 juin, 24 juin - 27 juin 1901; MC/ET/XXXVII/1626; registre
  - Minutes. 1901, 27 juin - 29 juin, 27 juin - 29 juin 1901; MC/ET/XXXVII/1627; registre
  - Minutes. 1901, 1er juillet - 3 juillet, 1er juillet - 3 juillet 1901; MC/ET/XXXVII/1628; registre
  - Minutes. 1901, 4 juillet - 8 juillet, 4 juillet - 8 juillet 1901; MC/ET/XXXVII/1629; registre
  - Minutes. 1901, 9 juillet - 13 juillet, 9 juillet - 13 juillet 1901; MC/ET/XXXVII/1630; registre
  - Minutes. 1901, 16 juillet - 20 juillet, 16 juillet - 20 juillet 1901; MC/ET/XXXVII/1631; registre
  - Minutes. 1901, 22 juillet - 26 juillet, 22 juillet - 26 juillet 1901; MC/ET/XXXVII/1632; registre
  - Minutes. 1901, 27 juillet - 31 juillet, 27 juillet - 31 juillet 1901; MC/ET/XXXVII/1633; registre
  - Minutes. 1901, 1er août - 3 août, 1er août - 3 août 1901; MC/ET/XXXVII/1634; registre
  - Minutes. 1901, 3 août - 8 août, 3 août - 8 août 1901; MC/ET/XXXVII/1635; registre
  - Minutes. 1901, 9 août - 12 août, 9 août - 12 août 1901; MC/ET/XXXVII/1636; registre
  - Minutes. 1901, 13 août - 16 août, 13 août - 16 août 1901; MC/ET/XXXVII/1637; registre
  - Minutes. 1901, 17 août - 23 août, 17 août - 23 août 1901; MC/ET/XXXVII/1638; registre
  - Minutes. 1901, 26 août - 28 août, 26 août - 28 août 1901; MC/ET/XXXVII/1639; registre
  - Minutes. 1901, 29 août - 31 août, 29 août - 31 août 1901; MC/ET/XXXVII/1640; registre
  - Minutes. 1901, 2 septembre - 5 septembre, 2 septembre - 5 septembre 1901; MC/ET/XXXVII/1641; registre
  - Minutes. 1901, 6 septembre - 10 septembre, 6 septembre - 10 septembre 1901; MC/ET/XXXVII/1642; registre
  - Minutes. 1901, 11 septembre - 14 septembre, 11 septembre - 14 septembre 1901; MC/ET/XXXVII/1643; registre
  - Minutes. 1901, 16 septembre - 19 septembre, 16 septembre - 19 septembre 1901; MC/ET/XXXVII/1644; registre
  - Minutes. 1901, 20 septembre - 25 septembre, 20 septembre - 25 septembre 1901; MC/ET/XXXVII/1645; registre
  - Minutes. 1901, 26 septembre - 30 septembre, 26 septembre - 30 septembre 1901; MC/ET/XXXVII/1646; registre
  - Minutes. 1901, 1er octobre - 3 octobre, 1er octobre - 3 octobre 1901; MC/ET/XXXVII/1647; registre
  - Minutes. 1901, 4 octobre - 7 octobre, 4 octobre - 7 octobre 1901; MC/ET/XXXVII/1648; registre
  - Minutes. 1901, 8 octobre - 10 octobre, 8 octobre - 10 octobre 1901; MC/ET/XXXVII/1649; registre
  - Minutes. 1901, 11 octobre - 15 octobre, 11 octobre - 15 octobre 1901; MC/ET/XXXVII/1650; registre
  - Minutes. 1901, 16 octobre - 22 octobre, 16 octobre - 22 octobre 1901; MC/ET/XXXVII/1651; registre
  - Minutes. 1901, 23 octobre - 25 octobre, 23 octobre - 25 octobre 1901; MC/ET/XXXVII/1652; registre
  - Minutes. 1901, 26 octobre - 28 octobre, 26 octobre - 28 octobre 1901; MC/ET/XXXVII/1653; registre
  - Minutes. 1901, 29 octobre - 31 octobre, 29 octobre - 31 octobre 1901; MC/ET/XXXVII/1654; registre
  - Minutes. 1901, 2 novembre - 6 novembre, 2 novembre - 6 novembre 1901; MC/ET/XXXVII/1655; registre
  - Minutes. 1901, 7 novembre - 9 novembre, 7 novembre - 9 novembre 1901; MC/ET/XXXVII/1656; registre
  - Minutes. 1901, 11 novembre - 15 novembre, 11 novembre - 15 novembre 1901; MC/ET/XXXVII/1657; registre
  - Minutes. 1901, 16 novembre - 19 novembre, 16 novembre - 19 novembre 1901; MC/ET/XXXVII/1658; registre
  - Minutes. 1901, 20 novembre - 25 novembre, 20 novembre - 25 novembre 1901; MC/ET/XXXVII/1659; registre
  - Minutes. 1901, 25 novembre - 27 novembre, 25 novembre - 27 novembre 1901; MC/ET/XXXVII/1660; registre
  - Minutes. 1901, 28 novembre - 30 novembre, 28 novembre - 30 novembre 1901; MC/ET/XXXVII/1661; registre
  - Minutes. 1901, 2 décembre - 5 décembre, 2 décembre - 5 décembre 1901; MC/ET/XXXVII/1662; registre
  - Minutes. 1901, 6 décembre - 10 décembre, 6 décembre - 10 décembre 1901; MC/ET/XXXVII/1663; registre
  - Minutes. 1901, 11 décembre - 14 décembre, 11 décembre - 14 décembre 1901; MC/ET/XXXVII/1664; registre
  - Minutes. 1901, 16 décembre - 19 décembre, 16 décembre - 19 décembre 1901; MC/ET/XXXVII/1665; registre
  - Minutes. 1901, 20 décembre - 27 décembre, 20 décembre - 27 décembre 1901; MC/ET/XXXVII/1666; registre
  - Minutes. 1901, 28 décembre - 31 décembre, 28 décembre - 31 décembre 1901; MC/ET/XXXVII/1667; registre
  - Minutes. 1902, 2 janvier - 6 janvier, 2 janvier - 6 janvier 1902; MC/ET/XXXVII/1668; registre
  - Minutes. 1902, 7 janvier - 9 janvier, 7 janvier - 9 janvier 1902; MC/ET/XXXVII/1669; registre
  - Minutes. 1902, 10 janvier - 15 janvier, 10 janvier - 15 janvier 1902; MC/ET/XXXVII/1670; registre
  - Minutes. 1902, 16 janvier - 18 janvier, 16 janvier - 18 janvier 1902; MC/ET/XXXVII/1671; registre